【裁判字號】    89,易,267
【裁判日期】    890210
【裁判案由】    賭博
【裁判全文】
臺灣板橋地方法院刑事判決                          八十九年度易字第二六七號
    公  訴  人  臺灣板橋地方法院檢察署檢察官
    被      告  丙○○
右列被告因賭博案件，經檢察官提起公訴（八十八年度偵字第二三一二九號），本院
判決如左：
    主  文
丙○○無罪。
    理  由
一、公訴意旨略以：被告丙○○基於概括犯意，自民國（下同）八十八年十月初起，
    在位於臺北縣板橋市○○路三十八巷一五六弄一八九號其所經營佳佳釣蝦場之公
    眾得出入之場所擺設賭博性電動機具七七七積分連線三台、動物奇觀第二代三台
    、滿貫大亨三台及頑皮阿新一台，連續多次與不特定之顧客賭博財物。凡賭客以
    現金新台幣（下同）十元投注可把玩一次（七七七積分連線、動物奇觀第二代一
    比十兌換，滿貫大亨十比一開分），贏時可得數倍不等之分數，向被告兌換同等
    值之釣蝦節數（每小時一百元），反之則賭資歸被告所有。迄同年月十三日晚間
    九時十分許，適有賭客丁○○、甲○○及乙○○等人在場把玩，為警當場查獲。
    並扣得上開電動機具十二台（包含故障之動物奇觀二代一台及霹靂楚漢一台）及
    賭資一萬二千元，因認被告丙○○涉犯刑法第二百六十六條賭博罪嫌云云。
二、按犯罪事實應依証據認定之，無証據不得推定其犯罪事實，刑事訴訟法第一百五
    十四條定有明文。復按認定不利於被告之事實，須依積極證據，茍積極之證據不
    足為不利被告事實之認定時，即應為被告有利之認定，更不必有何有利之證據，
    最高法院著有三十年上字第八一六號判例甚明。又按「在公共場所或公眾得出入
    之場所賭博財物者」固成立賭博罪，所謂賭博乃係以偶然之輸贏，以定財物得喪
    之謂，惟行為人之行為雖以偶然之輸贏定財物之得喪，然如其財物只是「以供人
    暫時娛樂者」不構成賭博罪，刑法第二百六十六條第一項但書亦明文規定。再按
    在公眾得出入之場所賭博財物者，依刑法第二百六十六條第一項前段之規定，固
    應構成賭博罪，惟同條項但書規定，以暫時供人娛樂之物為賭者，則不在此限；
    且此項但書，係指以供人暫時娛樂之物為賭博目的而言，與賭具為何物無關，司
    法院二十五年院字第一四九號著有解釋。
三、本件公訴人認被告丙○○涉有賭博犯行，無非以被告坦承確有於前揭時地擺設電
    玩供不特定人投幣把玩，贏得時並得兌換釣蝦節數，與賭客丁○○、乙○○等人
    於警訊中供述情節相符為論據。惟訊據被告丙○○堅決否認有何賭博犯行，辯稱
    ：其所擺設之電玩是純娛樂，兌換釣蝦節數必須當場用玩，不能保留，也不能兌
    換現金等語。
四、經查，本件係臺北縣警察局板橋分局實施臨檢而查獲，查獲賭資雖自機台內取出
    ，惟被告否認有兌換現金，供稱：僅可兌換釣蝦節數等語。證人即現場把玩電玩
    之丁○○、甲○○、乙○○於警訊中均供稱：贏時可兌換釣蝦節數，不可兌換現
    金等語，證人丁○○於本院調查時則證稱：投十元就可起動機台，不知如何兌換
    ，也不知釣蝦節數可否保留等語；證人乙○○證稱：第一次去玩，投十元即可玩
    ，沒洗過分，不知可換何物等語；證人甲○○證稱：第一次去玩，不知可換何物
    等語，而本件亦未當場查獲賭客以得分兌換現金，是並無證據可證被告擺放上開
    電動玩具可以得分兌換現金。足見本件被告丙○○擺放查獲之電動玩具之玩法係
    賭客以十元硬幣投入機台後把玩，贏分時僅可兌換釣蝦節數，其行為雖具射倖性
    ，惟並無證據證明賭客把玩後，得將換得之釣蝦節數無上限予以保留以後使用或
    得兌換同等值之現金，是揆諸前揭規定及判例意旨，應認被告所提供之電動機具
    所兌換之釣蝦節數僅屬供人暫時娛樂之物，屬刑法第二百六十六條第一項但書所
    規定之範圍，不能認係賭博行為。此外，復查無其他積極證據足資證明被告有何
    被訴之賭博犯行，揆諸前揭規定及判例意旨，本案應不能證明被告丙○○犯罪，
    自應依法為被告無罪之諭知。
    據上論斷，應依刑事訴訟法第三百零一條第一項前段，判決如主文。
    本案經檢察官方伯勳到庭執行職務。
中      華      民      國      八十九      年    二      月    十      日
                                      臺灣板橋地方法院刑事第三庭
                                          法  官  林  惠  玲
右正本證明與原本無異
如不服本判決應於送達後十日內向本院提出上訴狀
                                          書記官  陳  淑  芳
中      華      民      國      八十九      年    二      月   十八     日


司法院資訊處製作；財團法人民間司法改革基金會備份。
